臺灣高雄地方法院民事裁定　　　　　　 100年度事聲字第48號
聲　請　人　誠第一資產管理股份有限公司
法定代理人　王裕南
相　對　人　黃允成
上列當事人間消費者債務清理事件，異議人對於民國99年12月17
日本院99年度司執消債更字第129 號裁定提出異議，本裁定如下
：
    主  文
異議駁回。
    理  由
一、異議人異議要旨略以：本件消費者債務清理事件98年度司執
    消債更字第129 號，現由本院受理在案，異議人前於民國（
    以下同）99年10月15日曾具狀聲請補列異議人前於96年2 月
    15日受讓自和信電訊股份有限公司對於債務人之電信費債權
    總計5,030 元於債權表中，惟尚未收到鈞院回覆，致異議人
    無法即時得知目前相對人之最新更生狀況。又依消費者債務
    清理條例第14條第1 項之規定，公告應揭示於法院公告處、
    資訊網路及其他適當處所；法院認必要時，並得命登載於公
    報或新聞紙，或用其他方法公告之。惟鈞院僅公告於網路、
    法院公佈欄對債權人之保障並不夠周延。並依民事訴訟法第
    539 、542 、543 條及民法第1157條之規定，認鈞院應比照
    登報公示催告方屬合理。另認鈞院未通知債務人尚有此項欠
    款應納入清償，係協助債務人規避債務，鼓勵債務人有可乘
    之機，亦同時鼓勵一般欠債者可以此躲避清償云云，為此，
    爰依法提出異議等語。
二、按債權人應於法院所定申報債權之期間內申報債權之種類、
    數額或其順位。其有證明文件者，並應提出之。債權人因非
    可歸責於己之事由，致未於前項所定期間申報債權者，得於
    其事由消滅後10日內補報之。但不得逾法院所定補報債權之
    期限，消費者債務清理條例（下稱消債條例）第33條第1 項
    、第2 項定有明文。又債權人就逾債權人清冊記載內容部分
    之債權，仍應遵期申報，始得行使其權利，消債條例施行細
    則第22條亦有明文規定。其中第33條立法理由第2 點略謂：
    「……法院所定補報債權期限屆滿後，如許債權人再為補報
    ，即有礙程序之進行及安定，為利程序之迅速進行，明定債
    權人非可歸責於己之事由消滅時，如已逾法院所定補報債權
    期限，債權人即不得再為補報，爰設但書予以除外。至債權
    人因此未為申報，屬不可歸責於己之事由，得依其債權為更
    生債權或清算債權，分別依第73條但書、第138條第5款規定
    主張權利，乃屬當然」等語。復按債務人依更生條件全部履
    行完畢者，除本條例別有規定外，已申報之債權未受清償部
    分及未申報之債權，均視為消滅；但其未申報係因不可歸責
    於債權人之事由者，債務人仍應依更生條件負履行之責，同
    條例第73條規定綦詳。申言之，更生程序除經債務人列載於
    債權人清冊之債權外，如債權人因故未申報債權者，僅得進
    行補申報，但補報期間不得逾法院所定補報債權之期限，若
    已逾補報債權期間，不論逾期原因為何，均不得再行申報，
    僅於其未申報具有不可歸責之事由時，由債務人依更生條件
    負履行之責，此乃本條例為求衡平更生程序之迅速進行及債
    權人之利益所為之規定。
三、經查：相對人依消債條例聲請更生，經本院以98年度消債抗
    字第238 號裁定自99年4月30日下午5時開始更生，並命本院
    司法事務官進行更生程序，承辦之司法事務官乃依法公告債
    權人應於同年5 月20日前向本院申報債權，有補報債權必要
    者，應於同年6月9日前向本院補報之於法院公告處、網路、
    鄉鎮市公所及刊登於99年5 月19日之台灣新生報。惟異議人
    遲至99年10月15日始具狀陳稱其前受讓和信電信事業股份有
    限公司對於債務人之電信費債權共計5,030 元，並請求將上
    開債權納入更生方案中受償，嗣經本院司法事務官以異議人
    未於期間內為陳報、補報債權為由，於99年12月17日駁回其
    異議並作成裁定，並依規定於99年12月24日送達予代收人李
    俊興位於新北市○○區○○路一段216 號11樓，且經李俊興
    本人簽收等情，有本院公告函、登報證明及送達證書等在卷
    可稽（見司執消債更第17頁、第24頁、第27至29頁、第66頁
    頁），是異議人主張本件僅公告於網路、法院公佈欄而未為
    登報公告且其具狀向本院聲請補列債權而未收到本院回覆，
    致異議人無法即時得知目前相對人之最新更生狀況云云已不
    足採。況異議人既如上所述係於補報期間屆滿後始陳報債權
    ，則揆諸前開說明，不論逾期之原因為何，均不得再行申報
    ，原裁定據以駁回異議人之異議，於法並無不合，異議人對
    原裁定聲明異議，為無理由，應予駁回。
四、依消費者債務清理條例第15條、民事訴訟法第240條之4第3
    項後段，裁定如主文。
中    華    民    國   100    年    5     月    18    日
                民事第三庭    法  官  劉傑民
上為正本係照原本作成。
如不服本裁定，應於裁定送達後10日內，以書狀向本院提出抗告
，並繳納抗告費新臺幣1 千元。
中    華    民    國   100    年    5     月    18    日
                              書記官  呂姿儀